臺灣臺南地方法院刑事裁定　　　　　　　 99年度聲再字第9號
聲　請　人
受　判決人　　曾惠鈴
上列聲請人即受判決人因詐欺案件，對於本院於民國九十七年四
月二十三日所為九十六年度簡上字第三七六號確定判決，聲請再
審，本院裁定如下：
    主  文
聲請駁回。
    理    由
一、本件聲請意旨：如附件之再審聲請狀影本所載。
二、按有罪之判決確定後，因發現確實之新證據，足認受有罪判
    決之人應受無罪、免訴、免刑或輕於原判決所認罪名之判決
    者，得為受判決人之利益聲請再審，刑事訴訟法第四百二十
    條第一項第六款固定有明文。惟前揭條文所謂「發現確實之
    新證據」，係指該項證據於事實審判決前已經存在，為法院
    、當事人所不知，事後方行發見而具備「嶄新性」，及該項
    證據之本體在客觀上可認為真實，不須經調查，即足以動搖
    原有罪確定判決，應為無罪、免訴、免刑或輕於原判決罪名
    而具備「顯然性」而言。而人證係以證人之證言為證據資料
    ，故以證人為證據方法，以其陳述為證明之作用者，除非其
    於另一訴訟中已為證言之陳述，否則不能以其事後所製作記
    載見聞事實之文書，謂其係根據該人證成立於事實審法院判
    決之前，而認該文書為新證據。經查：
  (一)被告曾惠鈴前經本院以九十六年度簡上字第三七六號刑事判
    決認定其基於幫助詐欺取財罪之不確定故意，於九十六年一
    月中旬某日，在其位於臺南市○○區○○路三段六九六號之
    三之租屋處，將其所申辦之永康大橋郵局帳戶（帳號
    00000000000000號）、提款卡、印章及密碼等交付予自稱姓
    「林」之成年男子，該「林先生」與其所屬之詐欺集團成員
    即意圖不法所有，五次詐騙不同被害人將詐得款項匯入被告
    曾惠鈴之上開帳戶內，而犯刑法第三百三十九條第一項之詐
    欺取財罪之幫助犯，而判處被告有期徒刑五月，該判決已於
    判決當日確定等情，業據本院調取該判決書核閱無訛，並有
    臺灣高等法院被告前案紀錄表附卷可稽。
  (二)而被告於本院九十六年度簡上字第三七六號詐欺案件中，曾
    坦承有於前揭時、地，將其所有之上開郵局帳戶存摺、提款
    卡、印章、及密碼等（以下簡稱上開郵局帳戶資料），提供
    與真實姓名、年籍均不詳之「林先生」不諱，惟矢口否認有
    何幫助詐欺之犯行，辯稱：伊是看報紙刊登有幫人借貸之信
    息，遂與該「林先生」聯絡，該「林先生」要求伊交付上開
    郵局帳戶資料作為抵押，伊向該「林先生」借款一萬元，但
    實拿七千元，因第一個月的利息三千元已扣掉，第二個月伊
    有面交他利息三千元，第三個月伊還要再面交利息時，已經
    聯絡不到他云云。是以，被告聲請再審理由所載：本件詐欺
    案件嗣已發現並逮捕詐騙集團成員李政道、劉美凰等七人，
    且李政道自九十六年一月間某日起，在報紙上刊登「小額借
    貸，另留聯絡電話」等內容之廣告，向循廣告撥打電話欲借
    款之人，佯稱貸款需提供借款人之郵局帳戶存摺(含提款卡
    、身分證影本、印章等)云云，使附表一編號1至5、9至12所
    示之人陷於錯誤，分別於附表一編號1至5、9至12所示時間
    、地點交付如附表一編號1至5、9至12所示之郵局存摺(含提
    款卡、印章)與李政道，以換取七千元至八千元之借款款項
    ，渠等被告對於詐騙前開附表所示之被害人之郵局帳戶存摺
    事實於台灣高等法院台南分院審理時均供認不諱(參酌台灣
    高等法院台南分院九十九年度上易字第一一0號判決事實欄
    一第四至十三行及理由欄第十八至二十行)台灣高等法院台
    南分院九十九年度上易字第一一0號判決渠等被告共同犯詐
    欺罪名成立(附件二)核與聲請人於確定判決審理程序中之供
    述相合，堪信為真實。即聲請人主觀上確無幫助詐欺犯意一
    節。雖亦經提出該判決書影及本院依職權詳閱查證明確。然
    聲請人所舉「發現之新證據」，包括被告李政道、劉美凰等
    人於該案中之供認自白或其他證人於該案中之證詞，及台灣
    高等法院台南分院九十九年度上易字第一一0號刑事判決所
    憑證據本體等，均係在本院九十六年度簡上字第三七六號刑
    事判決確定後所作成，並非當時已存在而於判決後始發現，
    自非所謂之新證據。從而，聲請人據前揭情由聲請再審，於
    法不合，應予駁回。
三、依刑事訴訟法第四百三十四條第一項，裁定如主文。
中    華    民    國   100    年    5     月    26    日
                    刑事第三庭  法  官  朱中和
以上正本證明與原本無異。
不得抗告。
                                書記官  黃秋萍
中    華    民    國   100    年    5     月    31    日